# 求助陈老师关于模拟报表的编制

提问人：zzg_dl 时间：2020-05-13 09:33:04
1 、A、B均为上市公司，A拟由其子公司C对A旗下某业务板块整合，然后将C公司控制权转让给B，A属于重大资产重组，请教陈老师：在对C公司编制模拟合并会计报表时，会计政策是执行原A公司的，还是执行B公司的，或者由AB两公司分别委托审计师出具各自的模拟合并会计报表。
2 、C公司对A旗下某业务板块进行整合，包括C自身部分子公司的剥离以及对原A控制子公司的合并，实际上全部合并及剥离业务基准日为 2019 年 12 月 31 日，交易对价为相关转让公司的账面净资产，如果重组基准日为 2020 年 3 月31 日，请教陈老师：C公司编制模拟合并会计报表是否是假设C公司的相关合并剥离交易在 2018 年 1 月 1 日即已完成，是否在 2018 年 1 月 1 日即以 2019 年 12 月 31 日各相关公司的账面净资产作为合并或剥离股权的交易对价，调整C公司的长期股权投资以及与A公司的往来，而不是以各公司 2017 年 12 月 31 日的账面净资产计算。 3 、在 2018 年和 2019年存在相关公司对A公司的利润分配，是否视同该利润分配也是在 2018 年 1 月 1 日就已经分配完毕呢。

回答人：chenyiwei
1 、考虑相关性，建议由AB两公司分别委托审计师出具各自的模拟合并会计报表。当然可能不需要完全重编，只需就会计政策差异进行调整即可。
2 、取决于备考报表的编制基础和假设。一般理解是以各公司 2017 年 12 月 31 日的账面净资产计算剥离，即假设剥离调整交易在最早比较期间期初已依据当时状况完成。
3 、既然将相关公司从合并报表中剥离，则自然也不体现这些被剥离的子公司对本企业的利润分配导致的投资收益影响。

提问人：zzg_dl 时间：2020-05-15 15:06:00
陈老师，个人理解是否上述方案均可行，只是需要在模拟报表编制基础说明即可呢

回答人：chenyiwei
可以，在编制基础中充分说明即可。